臺灣臺北地方法院小額民事判決
111年度北小字第1932號
原      告  臺灣新光商業銀行股份有限公司

法定代理人  李增昌  
訴訟代理人  張涵瑜  
            陳冠蓁  
被      告  劉佑麒  
上列當事人間請求給付簽帳卡消費款事件，本院於中華民國111
年5月24日言詞辯論終結，判決如下：
    主      文
被告應給付原告新臺幣伍萬零肆佰捌拾壹元，及自民國九十六年
五月十一日起至民國一百零四年八月三十一日止，按週年利率百
分之十九點七一計算之利息，暨自民國一百零四年九月一日起至
清償日止，按週年利率百分之十五計算之利息。
訴訟費用新臺幣壹仟元由被告負擔。
本判決得假執行。但被告以新臺幣伍萬零肆佰捌拾壹元為原告預
供擔保後，得免為假執行。
    事實及理由
一、原告主張：被告於民國93年3月16日與原告（原名：誠泰商
    業銀行股份有限公司）訂立信用卡使用契約，並領用原告所
    發行之信用卡使用，依約被告得持卡於特約商店記帳消費並
    應依約繳付消費款項，詎被告未依約繳款，迭催不理，至96
    年5月10日止，尚積欠消費款本金新臺幣50,481元，爰依契
    約法律關係起訴請求，並聲明如主文第1項所示。
二、被告則以：對原告請求的金額沒有意見等語，資為抗辯。
三、經查，原告前揭主張，業據其提出與所述相符之信用卡申請
    書、信用卡約定條款、單月帳務資料查詢、帳單明細為證(
    見本院卷第13-21、25-53頁)，復被告自陳對原告請求的金
    額沒有意見等語(見本院卷第67頁)，應認原告之主張應為真
    實。從而，原告據以提起本訴，請求被告給付如主文第1項
    所示之金額及利息，為有理由，應予准許。
四、本件係小額程序為被告敗訴之判決，依民事訴訟法第436條
    之20規定，應依職權宣告假執行。本院並依同法第392條第2
    項之規定，依職權宣告被告預供擔保，得免為假執行。
五、訴訟費用負擔之依據：民事訴訟法第78條。按適用小額訴訟
    程序事件法院為訴訟費用之裁判時，應確定其費用額，民事
    訴訟法第436條之19定有明文，爰依後附計算書確定本件訴
    訟費用額如主文第2項所示。
中　　華　　民　　國　　111 　年　　6 　　月　　7 　　日
                  臺北簡易庭    法　官  葉藍鸚
訴訟費用計算書
項　　　　目             金 　額（新臺幣）　　    備  註
第一審裁判費　　　       1,000元
合　　　　計　　　       1,000元
附錄：
一、民事訴訟法第436條之24第2項：
    對於小額程序之第一審裁判上訴或抗告，非以其違背法令為
    理由，不得為之。
二、民事訴訟法第436條之25：
    上訴狀內應記載上訴理由，表明下列各款事項：
    ㈠原判決所違背之法令及其具體內容。
    ㈡依訴訟資料可認為原判決有違背法令之具體事實。
以上正本係照原本作成。
如不服本判決，須以違背法令為理由，應於判決送達後20日內向
本庭提出上訴狀（須按他造當事人之人數附繕本）。如委任律師
提起上訴者，應一併繳納上訴審裁判費。
中　　華　　民　　國　　111 　年　　6 　　月　　7 　　日
                                書記官  林錫欽